# 无偿划拨取得子公司

提问人：AK47M40 时间：2022-06-24 15:26:56
请教陈版主，财政无偿划拨的子公司，如何确认长投？该子公司所有者权益为负数或正数应分别怎么处理？谢谢！

回答人：chenyiwei
应注意确定无偿划拨的原因，判断是否属于同一控制下合并，或者是否适用《规范“三去一降一补”有关业务的会计处理规定》第一条规定。
如果净资产账面价值为负数，一般情况下长投入账价值为零，但要考虑本企业作为划入方，是否会对其无力偿还的负债承担兜底责任，如果是则需根据或有事项准则规定确认预计负债，并对应借记资本公积。